【裁判字號】    94,訴,2416
【裁判日期】    950407
【裁判案由】    商標異議
【裁判全文】
臺北高等行政法院裁定
                                      94年度訴字第2416號
原      告  日商‧三麗鷗股份有限公司
代  表  人  甲○○○
訴訟代理人  林志剛律師
            楊憲祖律師
            黃闡億律師
被      告  經濟部
代  表  人  乙○○部長）住同.
參  加  人  松古柏企業有限公司
代  表  人  丙○○
送達代收人  高建成
上列原告與被告間因商標異議事件，應命參加人獨立參加訴訟，
本院裁定如下：
    主  文
松古柏企業有限公司應獨立參加本件被告之訴訟。
    理  由
一、按行政法院認為撤銷訴訟之結果，第三人之權利或法律上利
    益將受損害者，得依職權命其獨立參加訴訟，行政訴訟法第
    42條第1項定有明文。
二、緣松古柏企業有限公司於民國89年6 月15日以「松古柏企業
    有限公司標章（二）」商標作為其註冊第953030號商標之聯
    合商標，指定使用於當時商標法施行細則第49條所定商品及
    服務分類表第27類之草蓆、竹蓆、涼蓆、籐蓆、榻榻米、編
    織蓆、地毯、門毯、塑膠地毯、絨毛地毯、抗靜電地毯、踢
    腳毯、汽車用地毯、浴墊、門墊、腳踏墊、塑膠踏墊、橡膠
    踏墊、除草跪墊、汽車腳踏墊、浴室防滑墊、壁紙、塑膠壁
    紙等商品，向原處分機關經濟部智慧財產局申請註冊，經其
    准列為審定第958668號聯合商標。嗣原告以該審定聯合商標
    有違修正前商標法第37條第5 款、第7 款、第12款及第14款
    之規定，對之提起異議，經原處分機關審查，而為該聯合商
    標之審定應予撤銷之處分。松古柏企業有限公司不服，乃向
    被告提起訴願，經被告為「原處分撤銷，由原處分機關另為
    適法之處分」之決定。嗣於原處分機關重行審查期間，適逢
    現行商標法於92年11月28日修正施行，原處分機關乃依現行
    商標法第86條第2 項及第89條第1 項規定視該聯合商標為獨
    立商標逕予註冊。又依現行商標法第90條規定：本法中華民
    國92年4 月29日修正施行前，已提出異議，尚未異議審定之
    案件，以本法修正施行前及本法修正施行後之規定均為違法
    事由為限，始撤銷其註冊；其程序依修正後之規定辦理；本
    件原異議理由主張之條款業經修正為現行商標法第23條第1
    項第10款、第12款、第13款及第14款。案經原處分機關審查
    ，核認系爭商標有違修正前商標法第37條第7 款及現行商標
    法第23條第1 項第12款規定，而為系爭商標之註冊應予撤銷
    之處分。松古柏企業有限公司不服，乃向被告提起訴願，經
    被告為「原處分撤銷，由原處分機關另為適法之處分」之決
    定，原告對上開訴願決定不服，而提起本件行政訴訟。本件
    判決之結果，倘訴願決定應予撤銷，松古柏企業有限公司之
    權利或法律上之利益將受損害，本院自得依前開條文之規定
    ，命松古柏企業有限公司獨立參加本件訴訟，爰裁定如主文
    。
中    華    民    國    95    年     4    月    7     日
                          第三庭審判長法  官  姜素娥
                                      法  官  陳秀
                                      法  官  陳國成
上為正本係照原本作成。
不得聲明不服。
中    華    民    國    95    年     4    月   14     日
                                      書記官  王英傑


司法院資訊處製作；財團法人民間司法改革基金會備份。
